# 关联方交易和往来的认定

提问人：我爱蜂蜜加糖 时间：2016-10-26 14:18:54
版主您好，涉及一个关联方往来认定和披露的问题向您请教。 涉及港口经营人、代理公司、船公司或者货主三方，其中代理公司为上市公司控股股东投资的联营单位，港口经营人为上市公司子公司。 代理公司代理船公司或者货主联系港口经营人并结算港口相关费用，港口经营人向代理公司收取港口费用，并开具增值税专用发票，对于期末港口经营单位应收代理公司的港口费用，是否需要作为关联方往来进行披露？

回答人：chenyiwei
从你说的情况看，港口经营人和代理公司是关联方。但鉴于其业务性质为代船公司或货主的收付，因此需要进一步了解向港口经营人付款的首要义务是代理公司的，还是船公司或货主的（主要标志是：代理公司向船公司或货主的收款权利是否独立于代理公司向港口经营人的付款义务，代理公司是否承担垫款的信用风险）。如果代理公司是付款的首要义务人，则应认定为关联往来。

提问人：zhs7403 时间：2016-10-27 09:37:38
陈老是,类似此题目.一方是孙公司,一方是联营公司,是否属于关联方?

回答人：chenyiwei
是的。如果A是C的子公司或合营企业，B是C的联营企业，则A与B之间是关联方。如果A与B同为C的联营企业且AB之间无构成关联方关系的其他情形，则A和B不是关联方。